【裁判字號】    96,交聲,1288
【裁判日期】    970314
【裁判案由】    違反道路交通管理處罰條例聲明異議
【裁判全文】
臺灣士林地方法院交通事件裁定        96年度交聲字第1288號
原處分機關  臺北市交通事件裁決所
異  議  人
即受處分人  甲○○
上列異議人即受處分人因違反道路交通管理處罰條例案件，對於
臺北市交通事件裁決所民國96年9 月12日所為之處分（原處分案
號：北市裁二字第裁22-AW0000000號），聲明異議，本院裁定如
下：
    主  文
異議駁回。
    理  由
一、按汽車駕駛人停車時，有在禁止臨時停車處所停車者，處新
    臺幣（下同）600 元以上1,200 元以下罰鍰，道路交通管理
    處罰條例第56條第1 項第1 款定有明文。
二、原處分意旨略以：異議人即受處分人甲○○所有之車號9D-
    905 號營業小客車於民國96年7 月29日上午6 時31分許，在
    臺北市○○區○○街20巷18號前停車，經臺北市政府警察局
    北投分局光明派出所執勤員警依採證照片逕行舉發「在禁止
    臨時停車處所停車」之違規，依違反道路交通管理處罰條例
    第56條第1 項第1 款規定，處罰鍰900 元。
三、聲明異議意旨略以：異議人不否認於前揭時、地有停放其所
    有之車輛，惟該路段以前沒有劃紅線，不知是後來才劃設或
    是私人所劃設，然其認為該路段劃設紅線，實在不合理，為
    此提出聲明異議云云。
四、經查：異議人所有之車牌號碼9D-905號營業小客車，於96
    年7 月29日上午6 時31分許，停放在臺北市○○區○○街20
    巷18號前，路面邊線劃有紅色實線之事實，業據異議人自承
    在卷，並有採證照片2 幀附卷可稽，此部分事實堪以認定。
    又道路交通標誌標線號誌設置規則第169 條規定，禁止臨時
    停車線，用以指示禁止臨時停車路段，本標線為紅色實線，
    本標線禁止時間為全日24小時，如有縮短之必要，應以標誌
    及附牌標示之。又依道路交通安全規則第112 條第1 項第4
    款規定，設有禁止停車標誌、標線之處所不得停車。再參以
    臺北市交通管制工程處經本院函詢表示：臺北市○○街20巷
    18號前禁停紅線經查係該處所劃設，有該處97年1 月15日北
    市交工程字第09730543100 號函附卷可證，可見異議人所有
    車輛停放路段所劃設之紅色禁止臨時停車實線係為合法設置
    ，異議人停車於該合法設置之禁止臨時停車地點，經臺北市
    政府警察局北投分局光明派出所執勤員警依採證照片逕行舉
    發違規，並無違誤。至舉發地點劃設紅線是否妥當，主管機
    關本即有其裁量權限，若非顯然有濫用裁量、怠於裁量或逾
    越裁量範圍之違法情事，即無從由司法介入審查，異議人如
    認舉發地點劃設紅線不當，自可建議主管機關檢討改進，尚
    難以其自身認為劃設不當，即可據此主張免罰，故異議人上
    開辯解，尚難採信。
五、綜上所述，本件異議人確有前述交通違規之事實至為明確，
    從而原處分機關爰引道路交通管理處罰條例第56條第1 項第
    1 款及違反道路交通管理事件統一裁罰基準表之規定，處罰
    鍰900 元，核無不當。本件聲明異議為無理由，應予駁回。
據上論斷，應依道路交通案件處理辦法第19條，裁定如主文。
中    華    民    國    97    年    3     月    14    日
                              交通法庭法  官  劉秉鑫
以上正本證明與原本無異。
如不服本裁定，應於送達後5日內，向本院提出抗告狀。
                                      書記官  吳尚文
中    華    民    國    97    年    3     月    14    日


司法院資訊處製作；財團法人民間司法改革基金會備份。
